\begin{tabular}{ll}
    \toprule
    ending & declension \\ \midrule
    -a & I, SG.NOM, SG.VOC; IIN, PL.NOM, PL.ACC, PL.VOC; IIIN, PL.NOM, PL.ACC, PL.VOC \\ 
    -ā & I, SG.ABL \\ 
    -ae & I, SG.GEN, SG.DAT, PL.NOM, PL.VOC;  \\ 
    -am & I, SG.ACC \\ 
    -ārum & I, PL.GEN \\ 
    -ās & I, PL.ACC \\ 
    -e & IIM, SG.VOC; IIIFMN, SG.ABL \\ 
    -ē & V, SG.ABL \\ 
    -ei/-ēi & V, SG.GEN, SG.DAT \\ 
    -em & IIIFM, SG.ACC; V, SG.ACC \\ 
    -ēbus & V, PL.DAT, PL.ABL \\ 
    -ērum & V, PL.GEN \\ 
    -ēs & IIIFM, PL.NOM, PL.ACC, PL.VOC; V, SG.NOM, SG.VOC, PL.NOM, PL.ACC, PL.VOC \\ 
    -ī & IIM, SG.GEN, SG.VOC, PL.NOM, PL.VOC; IIN, SG.GEN; IIIFMN, SG.DAT \\ 
    -ibus & IIIFMN, PL.DAT, PL.ABL; IVFMN, PL.DAT, PL.ABL \\ 
    -is & IIIFMN, SG.GEN \\ 
    -īs & I, PL.DAT, PL.ABL; IIMN, PL.DAT, PL.ABL \\ 
    -ō & IIMN, SG.DAT, SG.ABL \\ 
    -ōs & IIM, PL.ACC \\ 
    -ōrum & IIMN, PL.GEN \\ 
    -r & IIM, SG.NOM, SG.VOC \\ 
    -ū & IVFM, SG.ABL; IVN, SG.NOM, SG.DAT, SG.ACC, SG.ABL, SG.VOC \\ 
    -ua & IVN, PL.NOM, PL.ACC, PL.VOC \\ 
    -uī & IVFM, SG.DAT \\ 
    -um & IIMN, SG.ACC; IIN, SG.NOM, SG.VOC; IIIFMN, PL.GEN; IVFM, SG.ACC \\ 
    -us & IIM, SG.NOM; IVFM, SG.NOM, SG.VOC \\ 
    -ūs & IVFM, SG.GEN, PL.NOM, PL.ACC, PL.VOC; IVN, SG.GEN \\ 
    -uum & IVFMN, PL.GEN \\ \bottomrule
\end{tabular}